en: reuse, re-use, to reuse, to re-use, to be reused, to be re-used, reusable, re-usable, Refillable, refill, to refill, multiple use
bg: използвай повторно, използвайте повторно
de: wiederverwenden, wiederverwendbar, nachfüllbar, mehrfach verwendbar, zum Wiederverwenden
fr: réutiliser, à réutiliser, réutilisable, usage multiple, réemployer, à réemployer, réemployable
hu: újrafelhasználható, újrafelhasználásra, újrafelhasználni, többszörhasználatos, többszöri felhasználásra, többször felhasználható, újra felhasználható
it: riusare, riutilizzare, può essere riutilizzato, può essere riutilizzata
pt: reutilizar, a reutilizar, para reutilizar, para ser reutilizado, a ser reutilizado, reutilizável, tornar a encher, para tornar a encher, reencher, tornar a reencher, para tornar a reencher, para reencher, a reencher

en: recycle, to recycle, to be recycled, recyclable
bg: за рециклиране, рециклирай, да се рециклира
de: recyceln, zum Recyceln, recycelbar
fr: recycler, à recycler, recyclable
hu: újrahasznosítható, újrahasznosítandó, újrahasznosításra
it: riciclare, riciclabile, raccolta
nb: gjenvinnes
pt: reciclável, a reciclar, para reciclar

en: recycle in glass bin, recycle in glass container, recycle with glass, in glass bin, in glass container
es: Contenedor verde, Al verde, Contenedor de vidrio, Recicla verde
fr: recycler dans le conteneur à verre, recycler dans le bac à verre, recycler avec le verre, dans le conteneur à verre, avec le verre, tri verre, bac verre
it: raccolta vetro, vetro
nl: recyclen in de glasbak, glasbak, in de glasbak, in glasbak
pt: Ecoponto Verde, Recicla verde
sv: sorteras som glas, glas, glasförpackning

en: recycle in uncoloured glass bin
sv: sorteras som ofärgat glas, ofärgat glas

en: recycle in coloured glass bin
sv: sorteras som färgat glas, färgat glas

en: recycle as paper or cardboard, recycle as cardboard or paper
sv: sorteras som papper eller kartong

en: recycle in paper bin, recycle in paper container, recycle with paper
es: Contenedor azul, Al azul, Contenedor de papel, Recicla azul
fr: recycler dans le conteneur à papier, recycler dans le bac à papier, recycler avec le papier, dans le conteneur à papier, dans le bac à papier, avec le papier
it: raccolta carta, carta
nl: recyclen bij oud papier, bij oud papier, in papierbak, in de papierbak, papierbak
pt: Ecoponto azul, Recicla azul

en: recycle in cardboard bin, recycle with cardboard
sv: sorteras som kartong, kartong

en: recycle in paper packaging bin
sv: sorteras som pappersförpackning, pappersförpackning

en: recycle in newspaper bin
fr: recycler dans le conteneur à journaux, recycler dans le bac à journaux, recycler avec les journaux, dans le conteneur à journaux, dans le bac à journaux, avec les journaux
sv: sorteras som tidningar, tidningar, tidning, tidningspapper

en: recycle with drink cartons
fr: recycler avec les cartons à boissons
nl: recycle bij drankencartons, bij drankencartons

en: recycle with plastics - metal and bricks
es: Contenedor amarillo, Al amarillo, Contenedor de envases, Recicla amarillo
fr: recycler avec les plastiques - métal et briques
it: raccolta plastica - metalli e bricchetti, raccolta plastica - metalli e tetrapack
nl: recycle bij Plastic - Metaal en Drankencartons, PMD, wel PMD
pt: Ecoponto amarelo, Recicla amarillo

en: recycle with plastics
fr: recycler avec le plastique
it: raccolta plastica, plastica
nl: recycle bij plastic afval, bij plastic afval, plastic afval
sv: sorteras som plast, plast, plastförpackning

en: recycle with soft plastics
sv: sorteras som mjukplast, mjukplast

en: recycle with hard plastics
sv: sorteras som hårdplast, hårdplast

en: recycle with metals
es: Contenedor de metal, Al metal, Contenedor metálico, Recicla metal
fr: recycler avec les métaux
it: raccolta metalli, alluminio, latta, metallo, metalli
nl: recycle bij metaal
sv: sorteras som metall, metall

en: recycle in metal packaging bin
fr: recycler dans le conteneur à métaux, recycler dans le bac à métaux, dans le conteneur à métaux, dans le bac à métaux
sv: sorteras som metallförpackning, metallförpackning

en: return to store, deposit
fr: consigné, consigne, rapporter au magasin, retourner au magasin
it: riconsegnare al negozio, restituire al negozio

en: return PET bottle to store, PET deposit bottle
fr: bouteille en PET consignée, rapporter la bouteille en PET au magasin

en: return PET bottle to store, PET deposit bottle
fr: bouteille en PET consignée, rapporter la bouteille en PET au magasin
nl: recycle als statiegeldfles, statiegeldfles